【裁判字號】    98,聲減,41
【裁判日期】    981231
【裁判案由】    聲請減刑
【裁判全文】
臺灣嘉義地方法院刑事裁定              98年度聲減字第41號
聲  請  人  臺灣嘉義地方法院檢察署檢察官
受  刑  人  甲○○
上列受刑人因麻醉藥品管理條例等案件，已經判決罪刑確定，聲
請人聲請減刑及定其應執行之刑（98年度聲減字第35號），本院
裁定如下：
    主  文
聲請駁回。
    理  由
一、聲請意旨略以：受刑人甲○○因犯附表所示各罪經法院判刑
    確定在案，其中附表編號（一）、（二）、（四）、（五）
    、（六）、（七）、（八）、（九）之犯罪時間均在民國96
    年4月24日以前，合於中華民國九十六年罪犯減刑條例所規
    定之減刑條件，聲請予以減刑。又附表編號（一）至（三）
    所示、（四）至（五）所示、（八）至（十）所示之罪，均
    各符合數罪併罰之要件，應定其應執行之刑等語。
二、按依中華民國九十六年罪犯減刑條例應減刑之數罪，經二以
    上法院裁判確定者，得由一檢察官或應減刑之人犯合併向其
    中一裁判法院聲請裁定之，同條例第8條第3項定有明文。
三、經查，檢察官聲請就附表編號（八）、（九）減刑及與編號
    （十）定應執行刑，然上述3罪業經本院以97年度聲字第275
    號裁定附表編號（八）、（九）減刑（視為減刑）後與編號
    （十）定應執行有期徒刑5年1月確定在案，有該裁定書及臺
    灣高等法院被告前案紀錄表各1份附卷可考，檢察官就此部
    分重複聲請，於法尚有未合。至其他附表編號（一）至（七
    ）所示案件之裁判確定或最後事實審法院俱非本院，亦有各
    該刑事判決書及上開前案紀錄表附卷可考，檢察官就附表編
    號（一）至（七）部分聲請本院減刑及定應執行刑，亦有未
    合，本件聲請自應予駁回。
據上論斷，應依刑事訴訴法第220條，裁定如主文。
中    華    民    國    98    年    12    月    31    日
                  刑事第四庭    法  官  吳育霖
上列正本證明與原本無異。
如不服本裁定，應於裁定送達後5日內向本院提出抗告狀（應附
繕本）。
中    華    民    國    98    年    12    月    31    日
                                書記官  林美芳
附表：
（一）因於85年10月初某日起至同年11月15日止，犯麻醉藥品管
      理條例第13條之1第2項第4款之非法吸用化學合成麻醉藥
      品罪，經臺灣雲林地方法院以85年度訴字第524號判決判
      處有期徒刑7月，嗣經臺灣高等法院臺南分院以86年度上
      訴字第457號判決上訴駁回，於86年6月5日確定。（減為
      有期徒刑3月又15日）
（二）因於85年6月間某日起至同年11月間某日止，犯藥事法第8
      3條第1項之明知為禁藥而轉讓罪，經臺灣雲林地方法院以
      85年度訴字第524號判決判處有期徒刑6月，嗣經臺灣高等
      法院臺南分院以86年度上訴字第457號判決上訴駁回，於8
      6年6月5日確定。（減為有期徒刑3月）
（三）因於85年11月15日，犯麻醉藥品管理條例第13條之1第2項
      第1款之非法販賣化學合成麻醉藥品罪，經臺灣雲林地方
      法院以85年度訴字第524號判決判處有期徒刑5年2月，嗣
      經臺灣高等法院臺南分院以86年度上訴字第457號判決上
      訴駁回，於86年6月5日確定。（以上3罪並經該確定判決
      定應執行有期徒刑6年）
（四）因於82年4月24日下午7時40分許前24小時內，犯肅清煙毒
      條例第9條第1項之施用毒品罪，經臺灣雲林地方法院以82
      年度訴字第844號判決判處有期徒刑3年4月，於83年2月17
      日確定。（減為有期徒刑1年8月）
（五）因於83年2月14日之前4日內某日，犯麻醉藥品管制條例第
      13條之1第2項第4款之非法吸用化學合成麻醉藥品罪，經
      臺灣臺南地方法院以83年度易字第1507號判決判處有期徒
      刑6月，於83年8月22日確定。（減為有期徒刑3月）
（六）因於82年4月22日，犯麻醉藥品管制條例第13條之1第2項
      第4款之非法吸用化學合成麻醉藥品罪，經臺灣雲林地方
      法院以82年度易字第1468號判處有期徒刑6月，如易科罰
      金，以銀元300元折算1日，於82年12月27日確定。（減為
      有期徒刑3月，如易科罰金，以銀元300元折算1日）
（七）因於80年初至85年10月1日止，犯槍砲彈藥管制條例第10
      條第3項之無故持有可發射子彈具有殺傷力之改造玩具手
      槍罪，經臺灣高等法院臺中分院以86年度上易字第669號
      判決判處有期徒刑7月，於86年4月22日確定。（減為有期
      徒刑3月15日，如易科罰金，以銀元300元折算1日）
（八）因於86年9月20日上午10時前回溯至40小時內某時，犯肅
      清煙毒條例第9條第1項之施用毒品罪，經本院以87年度訴
      字第8號判處有期徒刑3年6月，於87年2月28日確定。
（九）因於86年2月間某日起至同年9月19日止，犯麻醉藥品管制
      條例第13條之1第2項第4款之非法吸用化學合成麻醉藥品
      ，經本院以86年度訴字第789號判決判處有期徒刑7月，於
      87年5月28日確定。
（十）因於86年6月中旬某日起至86年9月20日止，犯麻醉藥品管
      制條例第13條之1第2項第2款之意圖販賣而非法持有化學
      合成藥品罪，經本院以86年度訴字第789號判處有期徒刑3
      年2月，於87年5月28日確定。（上開3罪業經本院以97年
      度聲字第275號裁定前2罪均減刑二分之ㄧ後與後1罪應執
      行有期徒刑5年1月確定）
（以下空白）

司法院資訊處製作；財團法人民間司法改革基金會備份。
